臺灣臺中地方法院刑事判決　　　　　　 100年度智易字第58號
公　訴　人　臺灣臺中地方法院檢察署檢察官
被　　　告　黃睿潔
上列被告因違反著作權法等案件，經檢察官提起公訴（100年度
偵字第11328號），本院判決如下：
    主    文
黃睿潔明知為未得商標權人同意，於同一商品，使用相同之註冊
商標之商品而販賣，處有期徒刑貳月，如易科罰金，以新臺幣壹
仟元折算壹日。緩刑貳年。扣案仿冒商標之飾品伍拾陸件、皮件
柒個及打火機壹個，均沒收之。
    犯罪事實
一、黃睿潔明知如附件所示之商標圖樣，係日商可洛米哈特斯日
    本公司（下稱可洛米日本公司）向經濟部智慧財產局登記註
    冊取得第00000000號、第00000000號、第00000000號商標專
    用權，指定使用於銀、胸針、項鍊、戒指、耳環、墜子、袖
    扣、皮帶、皮夾等商品，現仍在專用期間，非經商標權人即
    「可洛米日本公司」授權或同意，不得於同一商品使用相同
    或類似之商標圖樣，亦不得販賣、意圖販賣而陳列。黃睿潔
    竟仍基於販賣仿冒商標商品之集合犯意，自民國（下同）98
    年間起，由泰國販入仿冒如附件所示商標圖樣之商品後，在
    其所經營，分別位於臺中市○區○○街7號1樓E7室及臺中市
    ○○區○○路9-14號（碧根廣場）2樓之16之「DIYM」飾品
    店內，意圖販賣而陳列仿冒上開商標之商品，並以每對耳環
    新臺幣（下同）200至300元、每只戒指及墜子500至2000元
    、皮夾每個5000至6000元之價格，販賣予不特定人牟利。嗣
    為警於100年2月25日15時30分許及同日17時10分許，持本院
    核發之搜索票，先後在上開二家「DIYM」飾品店內查獲，並
    扣得仿冒如附件所示商標圖樣之飾品56件、皮件7個及打火
    機1個。
二、案經可洛米日本公司訴由內政部警政署保安警察第二總隊第
    一大隊第一中隊移送臺灣臺中地方法院檢察署檢察官偵查起
    訴。
    理    由
一、按現行刑事訴訟法為保障被告之反對詰問權，排除具有虛偽
    危險性之傳聞證據，以求實體真實之發見，於該法第159條
    第1項明定被告以外之人於審判外之言詞或書面陳述，除法
    律有規定者外，不得作為證據。又被告以外之人於審判外之
    陳述，雖不符前4條之規定（即刑事訴訟法第159條之1至159
    條之4），而經當事人於審判程序同意作為證據，法院審酌
    該言詞陳述或書面陳述作成時之情況，認為適當者，亦得為
    證據；當事人、代理人或辯護人於法院調查證據時，知有刑
    事訴訟法第159條第1項不得為證據之情形，而未於言詞辯論
    終結前聲明異議者，視為有前項之同意，同法第159條之5亦
    定有明文。考其立法意旨在於傳聞證據未經當事人之反對詰
    問予以核實，原則上先予排除。惟若當事人已放棄反對詰問
    權，於審判程序中表明同意該等傳聞證據可作為證據；或於
    言詞辯論終結前未聲明異議，基於尊重當事人對傳聞證據之
    處分權，及證據資料愈豐富，愈有助於真實發見之理念，且
    強化言詞辯論主義，使訴訟程序得以順暢進行，上開傳聞證
    據亦均具有證據能力。本件以下所引之言詞及書面陳述，業
    經本院審理時予以提示並告以要旨，各經檢察官及被告表示
    意見，當事人已知該等陳述乃傳聞證據，均未於言詞辯論終
    結前對該等證據內容異議，依上開規定，本院審酌該等證據
    作成時，並無人情施壓或干擾，亦無不當取供之情形，認為
    以之作為本案之證據亦屬適當，是該等證據自均具有證據能
    力。另本案判決以下所引用之非供述證據，均業經本院依法
    踐行調查證據程序，公訴人及被告復均不爭執各該證據之證
    據能力，且亦查無依法應排除其證據能力之情形，是該等證
    據之證據能力亦均無疑義，合先敘明。
二、上揭犯罪事實，業據被告黃睿潔於本院審理時坦承不諱，並
    據證人即可洛米日本公司代理人龐書樵於警詢時證述明確，
    且有保安警察第二總隊第一大隊第一中隊（保護智慧財產權
    警察大隊第一中隊）搜索扣押筆錄、扣押物品目錄表各2 份
    、CHROME HEARTS取締沒入品鑑定報告、Tucker &Latifi,
    LLP律師事務所2011年3月8日信函及中譯本各2份、真仿品比
    對資料、CHROME HEARTS真品參考型錄、經濟部智慧財產局
    商標資料檢索服務資料3份等證據足憑，復有仿冒可洛米日
    本公司所有商標圖樣之飾品56件、皮件7個、打火機1個扣案
    可資佐證；再參以上開商標在飾品業界屬知名商標，價格不
    菲，有固定之行銷通路及大致價格可循，此有其飾品型錄足
    參，而依被告獨資經營2家飾品店之背景觀諸，被告對上開
    商標之存在及其所購入具有上開商標圖樣之商品，來路不明
    ，且所購入之價格遠低於一般市場行情，應係仿冒之商品等
    節，衡情應均已知悉，足認被告前開自白應與事實相符，洵
    堪採信。從而，本件事證已臻明確，被告上開犯行堪予認定
    ，應予依法論科。
三、核被告所為，係犯商標法第82條之非法販賣侵害商標權之商
    品罪。被告意圖販賣而陳列之低度行為，應為販賣之高度行
    為所吸收，不另論罪。又按刑事法若干犯罪行為態樣，本質
    上原具有反覆、延續實行之特徵，立法時既予特別歸類，定
    為犯罪構成要件之行為要素，則行為人基於概括之犯意，在
    密切接近之一定時、地持續實行之複次行為，倘依社會通念
    ，於客觀上認為符合一個反覆、延續性之行為觀念者，於刑
    法評價上，即應僅成立一罪。學理上所稱「集合犯」之職業
    性、營業性或收集性等具有重複特質之犯罪均屬之，例如經
    營、從事業務、收集、販賣、製造、散布等行為概念者是（
    最高法院95年度臺上字第1079號判決要旨參照）。亦即所謂
    「集合犯」，係指立法者所制定之犯罪構成要件中，本即預
    定有數個同種類行為而反覆實行之犯罪而言。故是否集合犯
    之判斷，客觀上應斟酌法律規範之本來意涵、實現該犯罪目
    的之必要手段、社會生活經驗中該犯罪必然反覆實行之常態
    及社會通念等；主觀上則視其反覆實施之行為是否出於行為
    人之單一犯意，並秉持刑罰公平原則，加以判斷之（最高法
    院96年度臺上字第6962號判決要旨參照）。本件被告自98年
    間起，由泰國販入仿冒商標之商品後，多次意圖販賣而陳列
    仿冒商標之商品，進而販賣，皆出於被告之一個犯意決定，
    且客觀上其意圖販賣而陳列、販賣仿冒商標商品之行為，均
    係在密集期間內以相同之方式持續進行，未曾間斷，具有反
    覆、延續實行之特徵；且觀諸商標法第82條之意圖販賣而陳
    列、販賣仿冒商標商品罪之構成要件文義，得憑以認定立法
    者本即預定該犯罪之本質，必有數個同種類行為而反覆實行
    之集合犯行，故被告多次意圖販賣而陳列、販賣仿冒商標商
    品之舉措，應評價認係包括1罪之集合犯。爰審酌被告僅為
    圖一己之私利即販賣仿冒商標圖樣之商品，侵害他人之商標
    權，造成商標權人之損害，間接影響我國保護智慧財產權之
    國際聲譽，對商標權人潛在市場利益造成侵害非小，惟衡酌
    被告犯後坦認犯罪，並已與可洛米日本公司達成和解（見本
    院卷附之和解契約書），深具悔意，暨其犯罪之動機、目的
    、生活狀況、智識程度、販賣仿冒商品之期間、數量、所得
    之利益及檢察官之具體求刑等一切情狀，量處如主文所示之
    刑，並諭知易科罰金之折算標準。
四、再查被告未曾受有期徒刑以上刑之宣告，有臺灣高等法院被
    告前案紀錄表及臺灣臺中地方法院檢察署刑案資料查註紀錄
    表各1份附卷可稽，其因一時疏失，致罹刑典，惟被告犯後
    已坦承一切犯行，並與可洛米日本公司協商達成和解，可洛
    米日本公司亦具狀表示同意給予被告緩刑之機會，有和解契
    約書、刑事撤回告訴暨聲明狀各1份在卷足憑，本院信被告
    經此偵審經驗及刑之宣告，應知警惕而無再犯之虞，其所宣
    告之刑以暫不執行為適當，爰依刑法第74條第1項第1款之規
    定宣告緩刑2年，以啟自新。至扣案之仿冒商標圖樣之飾品
    56件、皮件7個、打火機1個，係仿冒商標專用權人之註冊商
    標商品，不問屬於犯人與否，應依商標法第83條規定併予宣
    告沒收。
五、公訴意旨另以：被告販賣上揭仿冒商品，另侵害告訴人美商
    可洛米哈特斯公司之圖形、美術著作權，而涉有著作權法第
    91 條之1第2項之明知係侵害著作財產權之重製物而散布罪
    嫌。惟按告訴乃論之罪，告訴人於第一審辯論終結前，得撤
    回其告訴；又告訴經撤回者，應諭知不受理之判決，刑事訴
    訟法第238條第1項、第303條第3款分別定有明文。查本件告
    訴人美商可洛米哈特斯公司告訴被告違反著作權法案件，公
    訴意旨認係犯著作權法第91條之1第2項之罪，依同法第100
    條前段之規定，須告訴乃論。茲因被告與告訴人美商可洛米
    哈特斯公司已達成和解，並據告訴人美商可洛米哈特斯公司
    具狀撤回其告訴，有上開和解契約書、刑事撤回告訴暨聲明
    狀等附卷可稽，揆諸上開說明，此部分原應另為不受理之判
    決，惟公訴意旨認此部分與前揭經論罪科刑部分，有想像競
    合之裁判上一罪關係，爰不另為不受理之諭知，附此敘明。
據上論斷，應依刑事訴訟法第299條第1項前段，商標法第82條、
第83條，刑法第11條、第41條第1項前段、第74條第1項第1款，
判決如主文。
本案經檢察官鄒千芝到庭執行職務。
中    華    民    國    100   年    10    月    11    日
                    刑事第五庭  法  官  簡璽容
以上正本證明與原本無異。
如不服本判決應於收受判決後十日內向本院提出上訴書狀，並應
敘述具體理由；其未敘述上訴理由者，應於上訴期間屆滿後二十
日內向本院補提理由書（均須按他造當事人之人數附繕本，切勿
逕送上級法院）。
                                書記官  張雅如
中    華    民    國    100   年    10    月    11    日
附錄法條：
商標法第82條
明知為前條商品而販賣、意圖販賣而陳列、輸出或輸入者，處
1 年以下有期徒刑、拘役或科或併科新臺幣 5 萬元以下罰金。